臺灣臺中地方法院民事判決             100年度訴字第2075號
原      告  蘇郁鈞
被      告  楊國華
            楊程安
            游青松
            張友竹
            廖光耀
            林文勇
            蘇郁鈞
            蕭秀德
            黃展文
            陳麗如
            林良遜
            鄭國慶
            曾彥端
上列當事人間撤銷股東會決議事件，本院判決如下：
    主      文
原告之訴駁回。
訴訟費用由原告負擔。
    事實及理由
一、原告起訴主張：
  (一)原告與被告等人，於民國98年4月21日簽立投資協議書，共
    同投資設立誌建企業有限公司(下稱誌建公司)，並於98年5
    月12日經主管機關核准設立登記在案。嗣於99年5月13日，
    又經股東同意後辦理增資，並增加股東人數為15人；再於99
    年9月2日，因部分股東轉讓股權，股東人數變成13人。
  (二)100年3月4日誌建公司召開股東會，會中改選原告為新任董
    事長。殊料，前任董事長即被告楊國華藉故不蓋章，且拒不
    辦理經營權之移交及向主管機關辦理變更登記。甚至違反公
    司法第111條之規定，擅自將其全部出資新台幣(下同)200萬
    元，轉讓予訴外人邱永正，並於100年7月2日召開臨時股東
    會，要求其他股東追認，同時選任訴外人邱永正擔任公司董
    事長。
  (三)因被告楊國華上開轉讓出資之行為，欠缺法律上之效力。其
    為向股權受讓人邱永正有所交待，竟於100年7月7日以公司
    負責人自居，擅自發函予其他股東，定於100年7月18日召開
    公司股東會。因被告楊國華並無召集股東會之權利，其召集
    股東會之程序自不合法，所作成之決議事項均屬違法，爰依
    法訴請撤銷之。
  (四)聲明：
    1.被告楊國華等人於民國100年7月18日召開誌建企業有限公
      司之股東會決議，應予撤銷。
    2.訴訟費用由被告負擔。
二、按原告之訴，依其所訴之事實，在法律上顯無理由者，法院
    得不經言詞辯論，逕以判決駁回之，民事訴訟法第249條第2
    項定有明文。又提起民事訴訟，應具備訴權存在之要件，訴
    權之要件分為三種，一為關於訴訟標的之法律關係之要件，
    二為關於保護之必要之要件，三為關於當事人適格之要件。
    而所謂原告之訴，依其所述之事實，在法律上顯無理由者，
    係指依原告於訴狀內記載之事實觀之，在法律上顯然不能獲
    得勝訴之判決者而言，最高法院62年臺上字第845號判例意
    旨可資參照。經查，原告主張之上開事實，固據其提出98年
    4月21日公證書及投資協議書、經濟部函及公司變更登記表
    、99年5月13日公證書及投資協議書、99年9月2日股權讓渡
    協議書及股東名冊、100年3月1日誌建公司函及100年3月4日
    股東會議紀錄、誌建公司股東同意書及董事(監察人)願任同
    意書、100年7月7日及7月12日誌建公司函、100年7月18日誌
    建公司股東會決議紀錄各一份為證。惟按：請求撤銷股東會
    決議之訴，應以股東會所由屬之公司為被告，其當事人之適
    格始無欠缺，此有最高法院68年台上字第603號判例足資參
    照。本件原告起訴請求撤銷誌建公司於100年7月18日所召開
    之股東會決議，自當以誌建公司為被告，當事人始為適格。
    惟原告卻以參與股東會之全體股東為被告，顯屬當事人不適
    格甚明。茲本件既欠缺當事人適格之訴訟要件，原告之訴在
    法律上顯無理由，顯然不能獲得勝訴之判決，揆諸上開說明
    ，爰不經言詞辯論，逕以判決駁回之。
三、據上論結，本件原告之訴為無理由，依民事訴訟法第249 條
    第2項、第78條判決如主文。
中    華    民    國    100    年    8    月    12    日
                  民事第三庭    法  官  高英賓
正本係照原本作成。
如對本判決上訴，須於判決送達後20日內向本院提出上訴狀。如
委任律師提起上訴者，應一併繳納上訴審裁判費。
中    華    民    國    100    年    8    月    12    日
                                書記官  廖碩薇